【裁判字號】    89,易,1828
【裁判日期】    890706
【裁判案由】    竊盜
【裁判全文】
臺灣臺中地方法院刑事判決                        八十九年度易字第一八二八號
    公  訴  人  臺灣臺中地方法院檢察署檢察官
    被      告  甲○○
右列被告因竊盜案件，經檢察官提起公訴（八十九年度偵字第六八二二號），本院判
決如左：
    主  文
甲○○竊盜，處拘役拾日。
    事  實
一、甲○○於民國八十八年十一月間因竊盜罪，經本院判處拘役三十天，緩刑二年確
    定，現仍於緩刑期間，猶不知悛悔警惕，復意圖為自己不法之所有，於八十九年
    四月二十二日中午十二時五十分許，騎乘車牌號碼ＪＪＫ─４７１號重型機車，
    後座加裝二輪鐵架車，前往臺中縣豐原市○○路北坑巷三之二號蕭家花園前，竊
    取乙○○所有置於該處之鋁門一片，得手後將之搬至對面草皮上準備搬上鐵架車
    時，為警當場查獲。
二、案經臺中縣警察局豐原分局報告臺灣臺中地方法院檢察署檢察官偵查起訴。
    理  由
一、訊據被告甲○○坦承於右揭時、地搬走前開鋁門，然矢口否認有為竊盜犯行，辯
    稱：伊誤認該鋁門係他人所丟棄，故將該鋁門搬走準備賣錢，並無竊盜犯意云云
    。惟查，前開鋁門係置於因九二一地震倒塌之房屋旁邊，已據被告於偵查中供認
    在卷，是該鋁門客觀上可以判斷係該倒塌房屋屋主所有，參以被告既坦言搬走該
    鋁門係準備賣錢，則該鋁門並非毫無經濟價值之廢棄物，至為明顯。縱被告係拾
    荒營生，於前開時、地亦應徵詢鋁門所有人之同意，始得將之搬走賣錢，被告既
    未經徵得所有人乙○○之同意即將前開鋁門私自搬走準備賣錢，難謂無竊盜之犯
    意，此外，並有被告行竊現場之照片二幀及被害人乙○○領回失竊鋁門所簽具之
    贓物領具保管單一紙附卷可稽，本案事證明確，被告犯行洵堪認定。
二、核被告甲○○所為，係犯刑法第三百二十條第一項之竊盜罪。爰審酌被告於八十
    八年十一月間甫因竊盜罪，經本院判處拘役三十天，緩刑二年確定，有臺灣高等
    法院被告全國前案紀錄表附卷可稽，猶不知悛悔警惕，復於緩刑期間再犯本件竊
    盜罪，堪認其品行不佳，並斟酌其犯罪動機、目的、手段，被害人所受損害尚屬
    輕微及被告犯後猶飾詞狡辯，難認已有悔意等一切情狀，量處如主文所示之刑，
    以示懲儆。
據上論斷，應依刑事訴訟法第二百九十九條第一項前段，刑法第三百二十條第一項，
罰金罰鍰提高標準條例第一條前段，判決如主文。
中      華      民      國      八十九      年    七    月      六      日
                                    法  官  陳  得  利
右正本證明與原本無異。
如不服本判決，應於判決送達後十日內，向本院提出上訴狀。
    書記官
中      華      民      國      八十九      年    七    月      六      日
附錄本案論罪科刑法條全文：
刑法第三百二十條第一項
意圖為自己或第三人不法之所有，而竊取他人之動產者，為竊盜罪，處五年以下有期
徒刑、拘役或五百元以下罰金。


司法院資訊處製作；財團法人民間司法改革基金會備份。
